【裁判字號】    89,易,3739
【裁判日期】    891228
【裁判案由】    傷害
【裁判全文】
臺灣板橋地方法院刑事判決                        八十九年度易字第三七三九號
    公  訴  人  臺灣板橋地方法院檢察署檢察官
    被      告  丁○○
右列被告因傷害案件，經檢察官提起公訴（八十九年度偵字第一五六一五號），本院
判決如左：
    主  文
丁○○傷害人之身體，處拘役伍拾日，如易科罰金，以佰元折算壹日。
    事  實
一、丁○○於民國（下同）八十八年十二月二十一日二十二時許，在臺北縣三重市○○○路二三八號二樓之「私立紀算補習班」內，因認該補習班之職員乙○○與其
    夫有感情糾葛，而與乙○○發生爭執，丁○○遂持紅色油漆潑灑乙○○頭部後，
    並基於傷害之犯意，以手抓起乙○○之頭部撞牆，復以拳頭毆打乙○○手部及足
    部，致乙○○受有頭皮擦傷一×零點伍公分、左手背面瘀青一×一公分及右足背
    部瘀青一×一公分。
二、案經被害人乙○○訴由臺北縣警察局三重分局報請臺灣板橋地方法院檢察署檢察
    官偵查起訴。
    理  由
一、訊據被告丁○○固坦承其認為乙○○與其夫有感情糾葛等情不諱，惟矢口否認有
    何傷害犯行，辯稱：伊於案發當天係在伊之同學林逸雰住處，伊不可能拿油漆潑
    告訴人，亦不可能打她云云；經查，右揭事實，業據告訴人乙○○迭於警訊、偵
    查及本院調查時指訴綦詳，並有臺北縣立三重醫院驗傷診斷書一份及照片七張附
    於偵查卷可憑，而證人即曾任紀算補習班教師之丙○○到庭證稱：「（問：告訴
    人說你知情？）我當時是離櫃台有一段距離，我聽到有爭執聲，我有回頭看，其
    餘我拒絕回答，因為法院不能保證我的安全」、「（問：當天有看到被告？）有
    。當天我有看到被告在補習班」，又證人即曾任紀算補算班之職員甲○○亦到庭
    證稱：「（問：知道被告與告訴人有過節？）我聽說告訴人與被告先生有感情」
    、「（問：是否知道告訴人的臉被潑紅漆？）有，我有看過」、「（問：何時發
    生？）我是事後趕到該補習班去看，我是負責其他補習班分校的事情，是被告先
    生叫我趕快過去處理，我看到告訴人臉上有紅漆，至於有無看到被告，我印象不
    是很深刻，當時告訴人是說她是被被告噴的，告訴人就拿照相機叫我幫他拍」、
    「（問：當時告訴人有受傷？）當時告訴人是說她身體有疼痛，所以我就陪同告
    訴人去三重醫院驗傷」等語（均見本院八十九年十一月十五日訊問筆錄），則依
    證人丙○○之前揭證詞，被告確有於案發當天到紀算補習班，且案發當時，該補
    習班內確有發生爭執聲，再依證人甲○○之證詞，告訴人確有於案發當天遭噴紅
    漆，並由甲○○陪同到醫院驗傷，綜情以觀，告訴人所指訴被告於前揭時、地以
    紅漆灑其頭部，並對其加以毆打乙節，應屬非虛，況證人林逸雰迭於警訊及偵查
    時證稱：因為時間太久了，伊已經忘記被告於其住處之正確時間等語（見偵查卷
    第六頁背面及第十五頁背面），證人林逸雰之前揭證詞，亦不能為被告有利之證
    明，是被告所辯顯係圖卸刑責之詞，不足採信。本件事證明確，被告犯行洵堪認
    定，應予依法論處。
二、核被告丁○○所為，係犯刑法第二百七十七條第一項傷害罪。爰審酌被告丁○○
    犯後並無悔意，及其犯罪動機、目的、手段、犯後態度及被害人所受之傷害等一
    切情狀，量處如主文所示之刑，並諭知易科罰金之折算標準，以示懲儆。
據上論斷，應依刑事訴訟法第二百九十九條第一項前段，刑法第二百七十七條第一項
、第四十一條，罰金罰鍰提高標準條例第一條前段、第二條，判決如主文。
本案經檢察官彭聖斐到庭執行職務
中      華      民      國    八十九    年     十二     月    二十八    日
                                      臺灣板橋地方法院刑事第三庭
                                          法  官  林  海  祥
右正本證明與原本無異。
如不服本判決，應於判決送達後十日內，向本院提出上訴狀。
                                          書記官  陳  怡  真
中    華    民    國      九十        年    一        月      二      日
本案論罪科刑主要法條：
刑法第二百七十七條
傷害人之身體或健康者，處三年以下有期徒刑，拘役或一千元以下罰金。
犯前項之罪，因而致人於死者，處無期徒或七年以上有期徒刑；致重傷者，處三年以
上十年以下有期徒刑。


司法院資訊處製作；財團法人民間司法改革基金會備份。
